臺灣臺南地方法院刑事判決
110年度金訴字第489號
公  訴  人  臺灣臺南地方檢察署檢察官
被      告  李聖偉



            謝建豪


上一被告之
選任辯護人  何宗翰律師
上列被告因詐欺等案件，經檢察官提起公訴（110年度偵字第957
6、11016、11712、12765、17020號），被告二人就被訴事實均
為有罪之陳述，本院合議庭裁定由受命法官獨任進行簡式審判程
序，判決如下：
    主  文
李聖偉犯如附表編號1至9、11至13所示之三人以上共同詐欺取財
罪，共拾貳罪，均累犯，各處有期徒刑壹年貳月，應執行有期徒
刑貳年。未扣案如附表編號1至9、11至13「提款時間、金額暨分
配利得」欄內所示之犯罪所得均沒收之，於全部或一部不能沒收
或不宜執行沒收時，追徵其價額。
謝建豪犯如附表編號1至13所示之三人以上共同詐欺取財罪，共
拾叁罪，均累犯，各處有期徒刑壹年貳月，應執行有期徒刑貳年
貳月。未扣案之如附表編號1至4、6至13「提款時間、金額暨分
配利得」欄內所示之犯罪所得均沒收之，於全部或一部不能沒收
或不宜執行沒收時，追徵其價額。
    犯罪事實及理由
一、犯罪事實
　　李聖偉、謝建豪為貪圖不法利益，於民國109年12月底加入
    「潘乘風」及其他不詳成年成員所組成之三人以上、以實施
    詐術為手段，具有持續性、牟利性之有結構性詐欺集團犯罪
    組織（李聖偉參與犯罪組織犯行，業經本院以110年度訴字
    第380號判決罪刑確定；謝建豪參與犯罪組織犯行，則經臺
    灣高雄地方檢察署檢察官以110年度偵字第12873號提起公訴
    ，非本案起訴範圍），分別擔任俗稱「車手」及「收水」之
    角色，由「潘乘風」提供人頭帳戶金融卡，透過謝建豪安排
    李聖偉持以提領遭詐騙被害人匯入之款項，李聖偉再將所提
    領之款項交與謝建豪，轉交與集團不詳成員，而與「潘乘風
    」及其他不詳姓名成員，共同基於意圖為自己不法所有、非
    法由自動付款設備取財及洗錢之犯意聯絡，先由詐欺集團不
    詳成員分別於附表編號1至13所示時間，以附表編號1至13所
    示詐騙方式對被害人實施詐術，致該等被害人陷於錯誤，分
    別於附表編號1至13所示之匯款時間，將各該編號所示金額
    轉帳匯入各該人頭帳戶。李聖偉再依「潘乘風」指示，持謝
    建豪交付之人頭帳戶金融卡，於附表編號1至13所示提款時
    間、地點提領各該編號所示金額得手，從中扣除2%款項作為
    自身提領報酬後交與謝建豪，由謝建豪轉交不詳成員上繳回
    該集團，藉此層層轉交方式，製造金流追查斷點，隱匿詐欺
    犯罪所得之去向、所在（李聖偉所涉附表編號10犯行，業經
    本院以110年度訴字第380號判決處有期徒刑1年2月確定，非
    本案起訴範圍）。嗣附表所示被害人察覺有異報警處理，經
    警調閱相關監視影像比對，循線查獲上情。
二、上開犯罪事實，業據被告李聖偉、謝建豪於偵審時坦承不諱
    （見新化分局警卷一第4至9頁、仁武分局警卷第1至7頁、橋
    頭地檢偵卷第13至17頁、高市刑大警卷第3至8頁、新化分局
    警卷二第4至8頁、9576號偵卷第83至88頁、本院卷第158、1
    68、192頁），二人所供互核相符，且據附表所示被害人等
    人於警詢時分別證述遭詐騙經過綦詳（依編號序見新化分局
    警卷一第11至13、19至23、31至41頁、仁武分局警卷第26至
    28、44至45頁、橋頭地檢偵卷第24至26、39至41、55至57、
    77至83頁、高市刑大警卷第51至52頁、新化分局警卷二第11
    至13、17至20、27至29頁），復有附表各編號「匯款時間、
    金額」欄所示轉帳交易明細、附表各編號「人頭帳戶」欄所
    示交易明細、附表各編號「提款地點」欄所示提款監視錄影
    畫面照片、附表編號1、4、8、10、12所示被害人與詐欺集
    團成員之LINE對話紀錄（依序見新化分局警卷一第17至18頁
    、仁武分局警卷第36頁下方至40頁、橋頭地檢偵卷第59至65
    、高市刑大警卷第54至57頁、新化分局警卷二第23至25頁）
    等件在卷可稽，足認被告二人之上開自白與事實相符，應可
    採信，被告二人之犯行均堪認定，應依法論科。
三、論罪科刑　
　㈠本案詐欺犯行參與人員除被告二人外，依卷證資料顯示至少
    尚有「潘乘風」及以附表所示方式施行詐術之詐欺集團不詳
    成員等，足見本案共犯確有3人以上，且為被告二人所明知
    ，是被告二人之行為已該當刑法第339條之4第1項第2款之要
    件甚明。而該條項為法定刑1年以上7年以下有期徒刑之罪，
    屬洗錢防制法第3條第1款所規定之特定犯罪。本案詐欺集團
    成員使用人頭帳戶供被害人匯款，並由被告李聖偉持人頭帳
    戶金融卡提領款項後交付被告謝建豪，再由被告謝建豪轉交
    其他不詳成員上繳回集團，以此方式隱匿詐欺所得之去向、
    所在，亦與洗錢防制法第14條第1項之要件相合。是核被告
    李聖偉就附表編號1至9、11至13所為；及被告謝建豪就就附
    表編號1至13所為，皆係犯刑法第339條之4第1項第2款之三
    人以上共同犯詐欺取財罪、第339條之2第1項以不正方法由
    自動付款設備取得他人之物罪及洗錢防制法第2條第2款、第
    14條第1項之一般洗錢罪。起訴書關於所犯法條之記載，固
    漏載刑法第339條之2第1項以不正方法由自動付款設備取得
    他人之物罪嫌，惟此部分犯行之事實業於起訴書附表之「提
    款時地及金額」欄內載明，復經本院當庭告知此部分涉犯法
    條（本院卷第168頁），對被告二人訴訟防禦權不生影響，
    併此敘明。
　㈡被告二人加入「潘乘風」及不詳成員等所組成之本案詐欺集
    團，由該詐欺集團不詳成員分別對附表所示各該被害人施以
    詐術，並由被告李聖偉持人頭帳戶金融卡提領詐得之款項交
    付被告謝建豪轉交予不詳成員上繳回集團，被告二人所為係
    其與所屬詐欺集團成員基於共同犯意聯絡所為之行為分擔，
    且其所參與部分仍為該詐欺集團犯罪歷程不可或缺之重要環
    節，是被告二人雖未親自實行詐欺如附表所示各該被害人之
    行為，仍應與其餘詐欺集團成員共同負責，且就對附表所示
    各被害人行詐，所犯三人以上共同犯詐欺取財罪、以不正方
    法由自動付款設備取得他人之物罪及洗錢罪部分，皆應依刑
    法第28條規定，論以共同正犯。
　㈢本件依被害人等所述被害情節及被告二人之供述，可認被告
    二人所屬詐欺集團應有成員多人，且分工細密，雖有不同階
    段之分工，於自然觀念上並非不能區分為數行為，惟依一般
    社會通念，上開各階段行為係在同一詐騙犯罪決意及預定計
    畫下所為，因果歷程並未中斷，應適度擴張法律上之行為概
    念，認僅係一個犯罪行為（最高法院97年度台上字第1880號
    判決參照）。是被告二人與所屬該詐欺集團各成員間就前揭
    所為各階段之行為，應可評價為一個犯罪行為，渠等以一行
    為同時觸犯前揭數罪名，構成刑法第55條之想像競合犯，各
    應從一重以三人以上共同犯詐欺取財罪處斷。
　㈣被告李聖偉所犯如附表編號1至9、11至13所示12罪，及被告
    謝建豪所犯如附表編號1至13所示13罪，均犯意各別，時間
    或行為互殊，應予分論併罰。
　㈤被告李聖偉前因酒後駕車之公共危險案件，經本院以104年度
    交簡字第4083號判決有期徒刑2月確定，於105年2月3日易科
    罰金執行完畢；被告謝建豪前因酒後駕車之公共危險案件，
    經臺灣橋頭地方法院以108年度交簡字第125號判決有期徒刑
    2月確定，於108年6月28日易科罰金執行完畢等情，有卷附
    臺灣高等法院被告前案紀錄表可稽（本院卷第25、34頁），
    被告二人於5年內之109年12月25日及110年1月間，故意再犯
    本案有期徒刑以上之前開各罪，均為累犯。審酌被告二人構
    成累犯之前案，雖與本案罪名不同，但渠等除構成上開累犯
    之前案外，尚有背信案之財產犯罪前科，顯然對刑罰之反應
    力欠佳，復依其在本案之犯罪情節，並無司法院釋字第775
    號解釋意旨所指應量處最低法定刑之情事，且本案之罪名為
    法定刑1年以上7年以下有期徒刑之罪，非屬最低法定本刑有
    期徒刑6月以上之罪，縱依累犯加重最低度刑，亦無使人身
    自由遭受過苛之侵害，而有罪刑不相當之情形，爰均依刑法
    第47條第1項累犯規定，加重其刑。
　㈥又按想像競合犯之處斷刑，本質上係「刑之合併」。其所謂
    從一重處斷，乃將想像競合犯組成之評價上數罪，合併為科
    刑一罪，其所對應之刑罰，亦合併其評價上數罪之數法定刑
    ，而為一個處斷刑。易言之，想像競合犯侵害數法益者皆成
    立犯罪，論罪時必須輕、重罪併舉論述，同時宣告所犯各罪
    名，包括各罪有無加重、減免其刑之情形，亦應說明論列，
    量刑時併衡酌輕罪部分量刑事由，評價始為充足，然後依刑
    法第55條前段規定「從一重處斷」，非謂對於其餘各罪可置
    而不論。因此，法院決定處斷刑時，雖以其中最重罪名之法
    定刑作為裁量準據，惟於裁量其輕重時，仍應將輕罪合併評
    價在內（最高法院108年度台上字第4405、4408號判決意旨
    參照）。經查，洗錢防制法第16條第2項規定：「犯前2條之
    罪，在偵查或審判中自白者，減輕其刑。」被告二人本案各
    該犯行雖已分別從一重之刑法加重詐欺罪處斷，然渠二人於
    偵查及審判中就洗錢犯行均坦白承認，自應於量刑時一併衡
    酌該部分減輕其刑之事由。
　㈦爰以行為人之責任為基礎，審酌現今社會詐欺事件層出不窮
    、手法日益翻新，政府及相關單位無不窮盡心力追查、防堵
    ，大眾傳播媒體更屢屢報導民眾被詐欺，甚至畢生積蓄因此
    化為烏有之相關新聞，而被告二人正值青壯，且四肢健全具
    謀生能力，卻不思依循正途獲取穩定經濟收入，竟貪圖不法
    錢財，仍加入詐欺集團，分別擔任提款車手及收水之角色，
    而掩飾、隱匿詐欺正犯詐欺犯罪所得之去向暨所在，使金流
    不透明，影響社會經濟秩序，危害金融安全，不法之徒並得
    藉此輕易詐取財物、隱匿真實身分，造成國家查緝犯罪受阻
    ，也使被害人等無從追回被害款項而受有財產損失，且因其
    詐騙對象之不確定性與廣泛性，造成民眾普遍之恐慌心理，
    所為嚴重損害財產交易安全及社會經濟秩序，危害社會非淺
    ；又被告二人雖非直接聯繫詐騙各該被害人之人，然其擔任
    「車手」及「收水」之工作，仍屬於詐欺集團不可或缺之角
    色，並使其他不法份子得以隱匿真實身分，減少遭查獲之風
    險，助長詐欺犯罪；復考量被告二人之犯罪動機、目的、手
    段、分工參與犯罪程度、依內部分工模式取得之報酬、對被
    害人等所生財產損害程度、構成上開累犯以外之其他前科素
    行、犯後於偵審時坦承犯行，並與部分被害人等達成調解，
    有彌補損害之誠意，態度良好，暨其陳明之智識程度、家庭
    生活及經濟狀況（見本院卷第193頁）等一切情狀，分別量
    處如主文第一、二項所示之宣告刑，並衡酌被告二人所犯數
    罪之行為態樣、動機、手段大致相同、時間亦相近，所侵害
    者均非具有不可替代性、不可回復性之個人法益，數罪間之
    責任非難重複程度甚高，復就所犯各罪整體評價其應受非難
    及矯治之程度，並兼衡刑罰經濟與公平、比例等原則，分別
    定其應執行之刑如主文第一、二項所示。
四、沒收之說明　　　
　㈠按犯罪所得，屬於犯罪行為人者，沒收之；於全部或一部不
    能沒收或不宜執行沒收時，追徵其價額；前條犯罪所得及追
    徵之範圍與價額，認定顯有困難時，得以估算認定之，刑法
    第38條之1第1項前段、第3項、第38條之2第1項前段分別定
    有明文。復按有關共同正犯犯罪所得之沒收、追繳或追徵，
    應就各人「所分得」者為之，意即各人「對犯罪所得有事實
    上之處分權限」，法院應視具體個案之實際情形而為認定（
    最高法院104年度台上字第3604、3937號判決意旨參照）。
    又被告所犯洗錢防制法第14條第1項規定，依同法第18條第1
    項前段固有沒收財物或財產上利益之特別規定。惟洗錢防制
    法第18條第1項規定，並無「不問屬於犯罪行為人與否」之
    要件（絕對義務沒收），當以屬於（按指實際管領）犯罪行
    為人者為限，始應（相對義務）沒收。
　㈡關於被告二人本案利得，被告李聖偉於警、偵訊及本院審理
    時一再供證其所得報酬為提領金額之2%，是扣除自身報酬後
    才將提領款項交付被告謝建豪，沒有與被告謝建豪平分報酬
    等語（見新化分局警卷一第8頁、仁武分局警卷第6頁、橋頭
    地檢偵卷第15頁、高市刑大警卷第6頁、新化分局警卷二第7
    頁、9576號偵卷第87頁、本院卷第158頁），被告謝建豪供
    稱其所得報酬是與被告李聖偉平分提領金額之2%云云，自不
    可採。又被告謝建豪願鋌而走險、甘冒刑責參與詐騙犯行，
    所圖者不外乎是可輕鬆獲得鉅額報酬，殊難想像被告謝建豪
    在未談妥固定抽成比例，甚至在未分得任何犯罪所得之情事
    下，甘冒刑罰而參與本案犯行，衡以被告謝建豪係被告李聖
    偉之上手，其至少應可獲得與被告李聖偉同等數額之報酬，
    較為合理，本院因此估算被告謝建豪之犯罪所得，亦應以提
    領金額之2%計算其本案犯罪所得。據此，計算被告二人本案
    各次加重詐欺取財犯行之犯罪所得，係附表「提款時間、金
    額暨分配利得」欄內所示之從中分得金額。又被告二人前揭
    犯罪所得並未扣案，本於刑法第38條之1第1項前段規定所採
    義務沒收主義，復查無刑法第38條之2第2項規定之情事，除
    被告謝建豪業已實際賠償附表編號5之被害人鄭閔耀20,000
    元，堪認此部分已無所得，不再宣告所得之沒收、追徵外，
    其他各次犯罪之犯罪所得，自均應依刑法第38條之1第1項前
    段、第3項規定宣告沒收，於全部或一部不能沒收或不宜執
    行沒收時，追徵其價額。又被告二人所犯上開各罪宣告沒收
    之犯罪所得，依刑法第40條之2第1項規定，應併執行之，併
    此敘明。
　㈢扣案被告李聖偉持用之Koobe廠牌手機1支，據被告李聖偉供
    述，係其平時使用之手機，與本案詐欺犯行無關，其與詐欺
    集團成員聯絡使用之工作機，於提領贓款完畢後，即受上手
    指示到指定地點，將工作機、提款卡、扣除自身報酬後之贓
    款於指定的路旁交與上手（高市刑大警卷第4、6頁），並供
    稱：該扣案手機內其與集團成員聊天紀錄，係拍攝工作機畫
    面之照片，集團成員不會撥打其私人手機聯絡等語（本院卷
    第187頁），不足以證明該扣案手機與本案詐欺犯行具有關
    聯；又扣案被告李聖偉所有之衣褲、拖鞋、毛帽，僅係其犯
    案時穿戴之衣物，與本案犯罪之實施無直接關聯，均不得宣
    告沒收。　　
五、適用之法律
    刑事訴訟法第273條之1第1項、第299條第1項前段，洗錢防
    制法第2條第2款、第14條第1項、第16條第2項，刑法第11條
    前段、第28條、第339條之4第1項第2款、第339條之2第1項
    、第55條、第47條第1項、第51條第5款、第38條之1第1項、
    第3項、第40條第1項、第40條之2第1項，刑法施行法第1條
    之1第1項。
本案經檢察官廖羽羚提起公訴，檢察官謝欣如到庭執行職務。
中　　華　　民　　國　　111 　年　　1 　　月　　27　　日
　　　　　　　　　刑事第五庭    法　官　林欣玲
以上正本證明與原本無異。
如不服本判決應於收受本判決後20日內向本院提出上訴書狀，並
應敘述具體理由。其未敘述上訴理由者，應於上訴期間屆滿後20
日內向本院補提理由書狀（均須按他造當事人之人數附繕本）「
切勿逕送上級法院」。 
　　　　　　　　　　　　　　　　書記官　莊文茹
中　　華　　民　　國　　111 　年　　1 　　月　　27　　日
附錄本案論罪科刑法條：
中華民國刑法第339條之4
犯第339條詐欺罪而有下列情形之一者，處1年以上7年以下有期
徒刑，得併科1百萬元以下罰金：
一、冒用政府機關或公務員名義犯之。
二、三人以上共同犯之。
三、以廣播電視、電子通訊、網際網路或其他媒體等傳播工具，
    對公眾散布而犯之。
前項之未遂犯罰之。

中華民國刑法第339條之2
意圖為自己或第三人不法之所有，以不正方法由自動付款設備取
得他人之物者，處3年以下有期徒刑、拘役或30萬元以下罰金。
以前項方法得財產上不法之利益或使第三人得之者，亦同。
前二項之未遂犯罰之。

洗錢防制法第2條
本法所稱洗錢，指下列行為：
一、意圖掩飾或隱匿特定犯罪所得來源，或使他人逃避刑事追訴
    ，而移轉或變更特定犯罪所得。
二、掩飾或隱匿特定犯罪所得之本質、來源、去向、所在、所有
    權、處分權或其他權益者。
三、收受、持有或使用他人之特定犯罪所得。

洗錢防制法第14條
有第二條各款所列洗錢行為者，處7年以下有期徒刑，併科新臺
幣5百萬元以下罰金。
前項之未遂犯罰之。
前二項情形，不得科以超過其特定犯罪所定最重本刑之刑。

附表
【以下為110年度偵字第9576號，日期均109年12月25日】       編號 被害人 詐騙時間、方式 匯款時間 、金額(新臺幣) 人頭帳戶 提款時間 、金額暨分配利得 提款地點 1 游祥詣 (提告) 自109年12月7日起，假冒同業朋友撥打電話與透過通訊軟體LINE向游祥詣佯稱：欲借款云云，致游祥詣陷於錯誤以網路銀行轉帳。 12時11分轉出5萬元【新化分局警卷一第18頁左上方】 辜裕申之合作金庫商業銀行帳號(000)0000000000000號帳戶【新化分局警卷一第53頁】 12時15分、12時18分、12時19分提領2萬元、2萬元、1萬元  李聖偉、謝建豪從中各分得1,000元 臺南市○○區○○路000號之1全聯福利中心內國泰世華商業銀行ATM【新化分局警卷一第47頁】 2 李慧虹(提告) 109年12月25日16時43分許假冒廠商與銀行客服，撥打電話向李慧虹詐稱：需依照指示操作網路銀行取消循環訂貨，致李慧虹陷於錯誤以網路銀行轉帳。 17時25分、17時28分轉出2萬9,123元、1萬6,985元【新化分局警卷一第27頁】  17時31分、17時32分、17時35分提領2萬元、9,000元、1萬7,000元  李聖偉、謝建豪從中各分得920元 臺南市○○區○○路000號聯福利中心內國泰世華商業銀行ATM【新化分局警卷一第49頁下方】 3 黃嘉欣(提告) 109年12月25日16時46分許假冒網路賣家與銀行人員，撥打電話向黃嘉欣詐稱：超商人員刷錯條碼，需依照指示操作ATM與網路銀行取消交易，致黃嘉欣陷於錯誤而使用網路銀行轉帳。 17時31分轉出1萬7,004元【9576號偵卷第97頁】  17時38分提領1萬7,000元  李聖偉、謝建豪從中各分得340元 同上 

【以下為110年度偵字第12765號，日期均110年1月11日】       編號 被害人 詐騙時間、方式 匯款時間、金額 人頭帳戶 提款時間、金額暨分配利得 提款地點 4 李佳芸 (提告) 19時44分前某時，透過LINE暱稱「小許媽」向李佳芸詐稱：要出售蘋果手機云云，致李佳芸受騙匯款。 19時44分轉出2萬2,000元【仁武分局警卷第36頁上方】 黃士瑋之彰化商業銀行帳號(000)00000000000000號帳戶【仁武分局警卷第14頁】 19時52分、19時53分提領2萬元、2,000元  李聖偉、謝建豪從中各分得440元 高雄市○○區○○路000號全聯福利中心內國泰世華商業銀行ATM【仁武分局警卷第18至19頁】        5 鄭閔耀(提告) 20時8分前某時假冒手機殼賣家、郵局人員，撥打電話向鄭閔耀詐稱：設定錯誤會分期扣款云云，致鄭閔耀陷於錯誤而匯款。 20時8分轉出4萬9,987元【仁武分局警卷第46頁】  20時11分、20時12分、20時12分提領2萬元、2萬元、1萬元  李聖偉、謝建豪從中各分得1,000元(但謝建豪已實際賠償而無所得) 高雄市○○區○○路00號華南銀行仁武分行ATM【仁武分局警卷第20至24頁】 

【以下為110年度偵字第17020號，日期均110年1月12日】       編號 被害人 詐騙時間、方式 匯款時間 、金額 人頭帳戶 提款時間、金額暨分配利得 提款地點 6 蔡佳升(提告) 11時22分許透過通訊軟體LINE向蔡佳升佯稱：要出售蘋果手機與平板電腦云云，致蔡佳升陷於錯誤以網路銀行轉帳。 11時58分轉出2萬5,000元【橋頭地檢偵卷第34頁】 廖庠棛之華南商業銀行帳號(000)000000000000號帳戶【橋頭地檢偵卷第99頁】 12時5分、12時6分提領2萬元、5,000元  李聖偉、謝建豪從中各分得500元 高雄市○○區○○路0000號第一商業銀行路竹分行ATM【橋頭地檢偵卷第107至109頁】 7 林福來 11時30分假冒林福來之親戚，撥打電話向林福來佯稱：家中裝潢需要借款10萬元云云，致林福來陷於錯誤而匯款。 12時10分轉出10萬元  12時34分、12時34分提領2萬元、1萬3,000元 高雄市○○區○○路0000號路竹竹南郵局ATM【橋頭地檢偵卷第111至115頁】      12時41分提領2萬元  李聖偉、謝建豪從中各分得1,060元 高雄市○○區○○路00號全聯路竹國昌店內國泰世華銀行ATM【橋頭地檢偵卷第117至125頁】 8 黃玉珊(提告) 11時16分許透過通訊軟體LINE向黃玉珊佯稱：要出售蘋果手機云云，致黃玉珊陷於錯誤以網路銀行轉帳。 12時26分轉出1萬8,000元【橋頭地檢偵卷第67頁】  12時42分提領2萬元  李聖偉、謝建豪從中各分得400元 同上 9 陳宣辰(提告) 12時31分前某時透過通訊軟體LINE暱稱「小許媽」向陳宣辰佯稱：要出售蘋果平板電腦云云，致陳宣辰陷於錯誤以網路銀行轉帳 12時31分轉出1萬5,000元【橋頭地檢偵卷第85頁】  12時42分提領2,000元  李聖偉、謝建豪從中各分得40元 同上 

【以下為110年度偵字第11016號，日期均110年1月17日】       編號 被害人 詐騙時間、方式 匯款時間、金額 人頭帳戶 提款時間、金額暨分配利得 提款地點 10 張○奇 (提告) 13時許透過通訊軟體LINE向張○奇佯稱：要出售蘋果手機云云，致張○奇陷於錯誤而匯款。 13時18分匯款2萬4,985元【高市刑大警卷第53頁下方】 詹惠玲之中華郵政股份有限公司帳號(000)00000000000000號帳戶【高市刑大警卷第21頁】 13時25分、13時26分提領2萬元、4,000元  謝建豪從中分得480元 臺南市○○區○○○路0段000號歸仁區農會ATM【高市刑大警卷第12頁】        

【以下為110年度偵字第11712號，日期均110年1月22日】       編號 被害人 詐騙時間、方式 匯款時間、金額 人頭帳戶 提款時間、提領金額暨分配利得 提款地點 11 蕭曼萍 (提告) 18時7分許假冒QMOMO網路賣家、台新銀行復興分行行員，撥打電話向蕭曼萍詐稱：因操作錯誤，導致每個月會從銀行帳戶扣款，需依照指示解除云云，致蕭曼萍陷於錯誤而依照指示使用網路轉帳。 18時53分、18時55分匯款4萬9,985元、4萬9,985元 洪財得之中國信託商業銀行帳號(000)000000000000號帳戶【新化分局警卷二第41頁】 19時2分、19時2分提領2萬元、2萬元 臺南市○○區○○路000號全聯福利中心國泰世華銀行ATM【新化分局警卷二第37頁】      19時7分、19時8分、19時8分提領2萬元、2萬元、2萬元  李聖偉、謝建豪從中各分得2,000元 臺南市○○區○○路000號京城商業銀行ATM【新化分局警卷二第37頁】 12 趙建智(提告) 17時許透過通訊軟體LINE向趙建智詐稱：要出售蘋果手機云云，致趙建智陷於錯誤，使用網路銀行匯款。 18時59分匯款2萬元  19時9分提領1萬9,000元  李聖偉、謝建豪從中各分得380元 同上 13 吳紀蓉(提告) 19時許假冒QMOMO網路賣家、玉山銀行客服人員，撥打電話向吳紀蓉詐稱：因工作人員疏失，誤將吳紀蓉升級為付費會員，需要依照指示解除設定云云，致吳紀蓉陷於錯誤，依照指示操作網路匯款。 19時43分許匯款14萬9,999元【新化分局警卷二第33至35頁】 洪冠婷之中華郵政股份有限公司帳號(000)00000000000000號帳戶【新化分局警卷二第43頁】 19時54分、19時55分、19時57分提領6萬元、6萬元、3萬元  李聖偉、謝建豪從中各分得3,000元 臺南市○○區○○路000號新化郵局ATM【新化分局警卷二第39頁】